臺灣高雄地方法院刑事宣示判決筆錄   100年度審訴字第3350號
公  訴  人  臺灣高雄地方法院檢察署檢察官
被      告  洪國元
指定辯護人  本院公設辯護人蘇鴻吉
上列被告因100 年度審訴字第3350號毒品危害防制條例案件，經
檢察官提起公訴（100 年度毒偵字第5659號），嗣經檢察官聲請
法院改依協商程序而為判決，本院合議庭認為適當，裁定由受命
法官進行協商判決程序，於中華民國100 年12月8 日下午4 時在
本院刑事第十法庭宣示判決，以代判決書，出席職員如下：
    法  官  毛妍懿
    書記官  陳蓉柔
    通  譯  李宗屏
法官起立朗讀判決主文、犯罪事實要旨、處罰條文，及告以上訴
限制、期間、上訴之法院，且諭知記載其內容：
一、主  文：
    洪國元施用第一級毒品，累犯，處有期徒刑拾月，扣案如附
    表編號2 所示之物沒收。又施用第二級毒品，累犯，處有期
    徒刑伍月。應執行有期徒刑壹年壹月，扣案如附表編號2 所
    示之物沒收。
二、犯罪事實要旨：
    洪國元前於民國89年間因施用毒品案件，經送觀察、勒戒後
    因無繼續施用毒品傾向，於89年10月9 日釋放，並經檢察官
    為不起訴處分確定。復於觀察、勒戒執行完畢釋放5 年內之
    93至94年間，再犯施用毒品案件，經本院以94年度訴字第12
    4 號判決判處有期徒刑10月、5 月確定（下稱第1 、2 罪）
    ；又於94、95年間，因竊盜、詐欺、搶奪等案件，經臺灣高
    等法院高雄分院以94年度上易字第751 號判決判處有期徒刑
    8 月確定（下稱第3 罪）、臺灣高等法院臺南分院以95年度
    上訴字第205 號判決判處有期徒刑1 年8 月確定（下稱第4
    罪）、本院以95年度訴字第1086號判決判處有期徒刑9 月確
    定（下稱第5 罪），嗣上開第1 、2 、3 罪經減刑並與第4
    罪合併定應執行有期徒刑2 年5 月又15日確定，且與減刑後
    之第5 罪接續執行，於97年5 月21日假釋出監。嗣因於假釋
    期間再犯竊盜、施用毒品等案件，經本院以97年度審易字第
    1626號判決判處有期徒刑4 月確定（下稱第6 罪）、以97年
    度審訴字第4302號判決判處有期徒刑7 月、7 月確定（下稱
    第7 、8 罪）、以97年度審訴字第4585號判決判處有期徒刑
    7 月確定（下稱第9 罪），上開6 至9 罪經裁定應執行有期
    徒刑1 年8 月確定，並與上開假釋經撤銷之殘刑3 月1 日接
    續執行，於99年11月25日縮刑期滿執行完畢。詎仍不知戒絕
    毒癮，竟分別為下列行為：
(一)基於施用第一級毒品海洛因之犯意，於100 年7 月12日上午
    5 時許，在其位於高雄市旗津區北汕巷4 之2 號租屋處內，
    以將海洛因摻水置入其所有扣案如附表編號2 所示之針筒內
    注射入體內之方式，施用海洛因1 次。
(二)另基於施用第二級毒品甲基安非他命之犯意，於100 年7 月
    12日凌晨某時許，在其上開租屋處內，以將甲基安非他命置
    入玻璃球燒烤後吸食之方式，施用甲基安非他命1 次。嗣於
    100 年7 月12日上午11時55分許，因另案為警在高雄市旗津
    區○○○路貝殼館公園入口處前查獲，並當場扣得如附表所
    示之物，經其主動供承其上開所為施用海洛因之犯行而願接
    受裁判，復由警經其同意於100 年7 月12日下午3 時50分許
    採尿送驗，檢驗結果呈嗎啡、可待因、甲基安非他命陽性反
    應，而查悉上情。
三、處罰條文：
    毒品危害防制條例第10條第1 項、第2 項，刑法第11條前段
    、第47條第1 項、第62條前段、第38條第1 項第2 款前段、
    第51條第5 款。
四、附記事項：
    無。
五、協商判決除有刑事訴訟法第455 條之4 第1 項第1 款於本訊
    問程序終結前，被告撤銷協商合意或檢察官撤回協商聲請者
    ；第2 款被告協商之意思非出於自由意志者；第4 款被告所
    犯之罪非第455 條之2 第1 項所定得以協商判決者；第6 款
    被告有其他較重之裁判上一罪之犯罪事實者；第7 款法院認
    應諭知免刑或免訴、不受理者情形之一，及違反同條第2 項
    「法院應於協商合意範圍內為判決；法院為協商判決所科之
    刑，以宣告緩刑或2 年以下有期徒刑、拘役或罰金為限」等
    情形外，不得上訴。
六、本件如得上訴且不服本判決時，得自收受宣示判決筆錄送達
    之日起10日內，向本院提出上訴狀（須附繕本），上訴於第
    二審法院。
中    華    民    國   100    年    12    月    8     日
                  臺灣高雄地方法院刑事第十庭
                              書記官  陳蓉柔
                              法  官  毛妍懿
以上正本證明與原本無異。
本件不得上訴。但有刑事訴訟法第455 條之4 第1 項第1 款、第
2 款、第4 款、第6 款、第7 款所定情形，或協商判決違反同條
第2 項之規定者，應於收受送達後10日內向本院提出上訴書狀，
並應敘述具體理由；如未敘述上訴理由者，應於上訴期間屆滿後
20日內向本院補提理由書（均須按他造當事人之人數附繕本）「
切勿逕送上級法院」。
中    華    民    國   100    年    12    月    8     日
                              書記官  陳蓉柔
附錄本案論罪科刑法條全文：
毒品危害防制條例第10條
施用第一級毒品者，處6 月以上5 年以下有期徒刑。
施用第二級毒品者，處3 年以下有期徒刑。
附表：
┌─┬───────────┬─────────────┐
│編│應沒收之物品及數量    │備註                      │
│號│                      │                          │
├─┼───────────┼─────────────┤
│1 │未開封注射針筒1包     │與本案無關。              │
├─┼───────────┼─────────────┤
│2 │已開封注射針筒1 支（以│依刑法第38條第1 項第2 款前│
│  │註記「1 」之標籤紙黏貼│段規定，在被告所犯施用第一│
│  │者）                  │級毒品及應執行項下宣告沒收│
│  │                      │。                        │
├─┼───────────┼─────────────┤
│3 │已開封注射針筒4支     │與本案無關。              │
│  │（無標示）            │                          │
├─┼───────────┼─────────────┤
│4 │海洛因6 包（含袋毛重合│被告陳稱係供另案販賣毒品所│
│  │計1.5 公克）          │用等語，亦無證據證明與本案│
│  │                      │有關，爰不予宣告沒收銷燬。│
├─┼───────────┼─────────────┤
│5 │雙卡式行動電話1 支（含│與本案無關。              │
│  │0000-000000 號、0930-8│                          │
│  │98328 號SIM 卡各1 張）│                          │
└─┴───────────┴─────────────┘